Inventaris van het archief van het Nederlands Beheersinstituut, beheersdossiers beginnend met de letter L
Nationaal Archief, Den Haag
Nederlandse Beheersinstituut (NBI): Beheersdossiers
Ned. Beheersinstituut / Beheersdossiers
1945-1967
J25552
8763 inventarisnummers; 2689,10 meter
Normale geschreven, getypte en gedrukte documenten, geen bijzondere handschriften.
Nationaal Archief, Den Haag
Nederlands Beheer Instituut
De database van de beheersdossiers van het Nederlands Beheersinstituut bevatte alfabetische namenlijsten met bij elke persoonsvermelding het dossiernummer. Deze database is bij de openbaar-worden van het archief in 2018 omgezet naar een set inventarissen, waar deze inventaris er één van is.
Archiefvorming
Geschiedenis van het archiefbeheer
De verwerving van het archief
Het archief is krachtens bepalingen van de Archiefwet overgebracht.
Inhoud en structuur van het archief
Ordening van het archief
De serie inventarissen over de beheersdossiers van het NBI zijn alfabetisch geordend en opgedeeld in series van 1000 dossiers. De serie-titel bevat steeds de eerste en de laatste naam uit de serie. De bestanddelen met inventarisnummers onder de 26000 zijn omslagen waarin meerdere, soms tientallen, dossiers zitten.
Deze dossiers zijn afzonderlijk, op de juiste alfabetische plek, opgenomen. Een inventarisnummer kan dus meerdere keren voorkomen. De dossiers zelf kunnen ook weer betrekking hebben op meerdere personen of organisaties. In dat geval is bij de beschrijving van een inventarisnummer een verwijzing opgenomen waarin staat welke andere personen of organisaties genoemd worden. Elk van die personen of organisaties komt zelf ook weer voor op de juiste alfabetische plek.
Aanwijzingen voor de gebruiker
Openbaarheidsbeperkingen
Volledig openbaar
Materiële beperkingen
Het archief kent geen beperkingen voor het raadplegen van stukken als gevolg van slechte materiële staat
Aanvraaginstructie
Openbare archiefstukken kunnen online worden aangevraagd en gereserveerd. U kunt dit ook via de terminals in de studiezaal van het Nationaal Archief doen. Om te kunnen reserveren dient u de volgende stappen te volgen:
U maakt een profiel aan op www.gahetna.nl, en logt vervolgens in
Via de archiefinventaris (alleen de beschrijvingen met rode nummers) selecteert u het gewenste archiefstuk door op de knop 'Reserveren' te klikken
In het volgende scherm geeft u aan op welke dag u het archiefstuk wilt inzien
Indien u zich bevindt in de studiezaal en een tafelnummer heeft ontvangen kunt u dit nummer vermelden. Als u geen tafelnummer heeft kunt u tafelnummer 777 laten staan
Vervolgens bevestigt u uw reservering door deze te versturen.
Verwant materiaal
Beschikbaarheid van kopieën
Inventarisnummers van dit archief zijn niet in kopievorm beschikbaar
Verwante archieven
Deze inventaris is onderdeel van een serie inventarissen over de beheersdossiers van het Nederlands Beheersinstituut. Vanwege de omvang van dit archief zijn de beschrijvingen van de dossiers verdeeld over meerdere inventarissen, op basis van de eerste letter van de achternaam (voor personen) of bedrijfsnaam (voor bedrijven).
De volgende inventarissen maken onderdeel uit van het archief van het Nederlands Beheersinstituut:
2.09.16.01: beheersdossiers beginnend met de letter A
2.09.16.02: beheersdossiers beginnend met de letter B
2.09.16.03: beheersdossiers beginnend met de letters C en D
2.09.16.04: beheersdossiers beginnend met de letters E en F
2.09.16.05: beheersdossiers beginnend met de letter G
2.09.16.06: beheersdossiers beginnend met de letter H
2.09.16.07: beheersdossiers beginnend met de letters I en J
2.09.16.08: beheersdossiers beginnend met de letter K
2.09.16.09: beheersdossiers beginnend met de letter L
2.09.16.10: beheersdossiers beginnend met de letter M
2.09.16.11: beheersdossiers beginnend met de letters N, O en P
2.09.16.12: beheersdossiers beginnend met de letters Q en R
2.09.16.13: beheersdossiers beginnend met de letter S
2.09.16.14: beheersdossiers beginnend met de letters T en U
2.09.16.15: beheersdossiers beginnend met de letter V
2.09.16.16: beheersdossiers beginnend met de letter W
2.09.16.17: beheersdossiers beginnend met de letters X, Y en Z
2.09.49: directiearchief van het Nederlands Beheersinstituut
Beschrijving van de series en archiefbestanddelen
- Serie 'L'Ortye, R. - Lambregts, J.J.'
  - L'Ortye, R., Lutterade [DM 374], ---
    Onderdeel van een omslag met meerdere dossiers. Deze omslag is aan te vragen via archiefinventaris 2.09.16.02, inventarisnummer 2654, ten name van Besselaar, A.T. van den
  - La Boheme, Amsterdam [DN 1111], ---
    Onderdeel van een omslag met meerdere dossiers. Deze omslag is aan te vragen via archiefinventaris 2.09.16.02, inventarisnummer 2038, ten name van Bastiaansen, C.
    Dit dossier betreft ook: Sanitas Novum; Tusschenbroek, H.F.
  - La Hei, K., Wageningen [PE20 545], ---
    Onderdeel van een omslag met meerdere dossiers. Deze omslag is aan te vragen via archiefinventaris 2.09.16.01, inventarisnummer 2515, ten name van Anceaux, W.A.
  - La Lou, H.J.J., Haastrecht, 120563
  - La Porte & Co., Amsterdam, 111950
  - Laaf, N.W.J. de, Amsterdam [PE1 1573], ---
    Onderdeel van een omslag met meerdere dossiers. Deze omslag is aan te vragen via archiefinventaris 2.09.16.01, inventarisnummer 3263, ten name van Algemeene Maatschappij voor Beleggingen en Grondcrediet NV
  - Laaf, P., Amsterdam, 117252
  - Laag, A.J. van der, Edam, 117253
  - Laag, A.J. van der, Edam [PD4 172], ---
    Onderdeel van een omslag met meerdere dossiers. Deze omslag is aan te vragen via archiefinventaris 2.09.16.02, inventarisnummer 4797, ten name van Beunder, J.P.
  - Laag, B., Edam, 117254
  - Laag, B.D.K. van der, Edam [PE47 47], ---
    Onderdeel van een omslag met meerdere dossiers. Deze omslag is aan te vragen via archiefinventaris 2.09.16.01, inventarisnummer 3928, ten name van Almsick, H. van
  - Laag, B.J. van der, Den Haag, 117255
  - Laag, J.C. van der, Doorwerth [DM 2226], ---
    Onderdeel van een omslag met meerdere dossiers. Deze omslag is aan te vragen via archiefinventaris 2.09.16.02, inventarisnummer 2716, ten name van Baren, H. van
  - Laag, J.M. van de, Emmen [DM 910], ---
    Onderdeel van een omslag met meerdere dossiers. Deze omslag is aan te vragen via archiefinventaris 2.09.16.01, inventarisnummer 2672, ten name van Altena, R. van
  - Laag, P. van der, Hoofddorp, 117256
  - Laag, P.B., Apeldoorn, 117257
  - Laag-de Boer, N. van der [PD4 394], ---
    Onderdeel van een omslag met meerdere dossiers. Deze omslag is aan te vragen via archiefinventaris 2.09.16.02, inventarisnummer 4818, ten name van Bakker, P.
  - Laag-Elten, gemeente, Laag-Elten [PD10 935], ---
    Onderdeel van een omslag met meerdere dossiers. Deze omslag is aan te vragen via archiefinventaris 2.09.16.03, inventarisnummer 4865, ten name van Cooperatie Alle Armen van Emmerich
  - Laag-Elten, gemeente, voormalig bezit, Elten [PD10 517], ---
    Onderdeel van een omslag met meerdere dossiers. Deze omslag is aan te vragen via archiefinventaris 2.09.16.04, inventarisnummer 4852, ten name van Elten, Diaconie
  - Laag-Elten, voormalig bezit van het Pastoraat, Elten [PD10 514], ---
  - Laagland NV, Rotterdam, 117299
  - Laagland, J., Enkhuizen, 117298
  - Laaij, D.C., Oostvoorne, 117595
  - Laaij, H., Oostvoorne, 117596
  - Laak, A.J. van de, Amsterdam, 117300
  - Laak, E. van der, Amsterdam, 117309
  - Laak, H. van de, Moergestel, 117301
  - Laak, H.J. van der, Nuenen, 117302
  - Laak, H.J.C. van de, Tilburg [PE21 1722], ---
    Onderdeel van een omslag met meerdere dossiers. Deze omslag is aan te vragen via archiefinventaris 2.09.16.02, inventarisnummer 2541, ten name van Becker, C.
  - Laak, J., 117305
  - Laak, J. van der, Oosterbeek [PE10 1706], ---
    Onderdeel van een omslag met meerdere dossiers. Deze omslag is aan te vragen via archiefinventaris 2.09.16.02, inventarisnummer 2332, ten name van Bloemers, P.
  - Laak, L.A.M., Nuenen, 117303
  - Laak-Ess, M. van, Rees, 117304
  - Laaken's, van der Handelmij NV, Amsterdam, 117310
  - Laaken, F.G. van der, Tilburg, 117306
  - Laaken, G.A. van der, Den Haag, 117307
  - Laaken, J. van de, Den Haag [PE2 194], ---
    Onderdeel van een omslag met meerdere dossiers. Deze omslag is aan te vragen via archiefinventaris 2.09.16.01, inventarisnummer 2070, ten name van Altorf van de Toorn, P.J.
    Dit dossier betreft ook: Weide, W.
  - Laaken, J.A. van der, Den Haag, 117308
  - Laakes, H., Rotterdam, 117311
  - Laakes, H., Rotterdam [WFR 62], ---
    Onderdeel van een omslag met meerdere dossiers. Deze omslag is aan te vragen via archiefinventaris 2.09.16.03, inventarisnummer 5479, ten name van Ciolina, M.G.P.C.
  - Laaler, J., Weert, 117800
  - Laamers, C.A., Amsterdam, 117312
  - Laamers, F.B., Eindhoven [PE21 1626], ---
    Onderdeel van een omslag met meerdere dossiers. Deze omslag is aan te vragen via archiefinventaris 2.09.16.04, inventarisnummer 2536, ten name van Esch, A.A.M. van
  - Laan, A., Den Helder [DM 769], ---
    Onderdeel van een omslag met meerdere dossiers. Deze omslag is aan te vragen via archiefinventaris 2.09.16.01, inventarisnummer 2668, ten name van Althusius, G.
  - Laan, A. van der, Exloërveen, 117313
  - Laan, A. van der, Exloërveen, 117314
  - Laan, A. van der, Amsterdam, 117315
  - Laan, A. van der, Den Haag, 117316
  - Laan, A. van der, Utrecht, 117317
  - Laan, A. van der, Amsterdam [WN 683], 5262
  - Laan, A. van der, Leer [WE 7089], ---
    Onderdeel van een omslag met meerdere dossiers. Deze omslag is aan te vragen via archiefinventaris 2.09.16.08, inventarisnummer 6416, ten name van Konigs, P.
  - Laan, A. van der, Utrecht [PE54 400], ---
    Onderdeel van een omslag met meerdere dossiers. Deze omslag is aan te vragen via archiefinventaris 2.09.16.02, inventarisnummer 4000, ten name van Burgemeester, J.
  - Laan, A. van der (Gars chagen), Amsterdam [DS 2289], ---
    Onderdeel van een omslag met meerdere dossiers. Deze omslag is aan te vragen via archiefinventaris 2.09.16.01, inventarisnummer 2889, ten name van Agfa-Photo NV
  - Laan, A. van der (Von Kries), Amsterdam [DS 2290], ---
  - Laan, A.H. van der, Exloërveen, 117318
  - Laan, A.J. van der, Den Haag, 117319
  - Laan, A.M. van der, Den Haag [PD2 963], ---
    Onderdeel van een omslag met meerdere dossiers. Deze omslag is aan te vragen via archiefinventaris 2.09.16.01, inventarisnummer 4728, ten name van Alter, S.
  - Laan, A.T., Den Haag, 117286
  - Laan, B. van der, Heerenveen, 117284
  - Laan, B. van der, Groningen, 117287
  - Laan, B. van der, Den Haag, 117288
  - Laan, B. van der, Utrecht [PE54 3942], ---
    Onderdeel van een omslag met meerdere dossiers. Deze omslag is aan te vragen via archiefinventaris 2.09.16.03, inventarisnummer 3984, ten name van Diepshuis, F.L.
  - Laan, B.E. van der, Den Haag, 117285
  - Laan, C., Gouda, 117347
  - Laan, C., Gouda [PE26 73], ---
    Onderdeel van een omslag met meerdere dossiers. Deze omslag is aan te vragen via archiefinventaris 2.09.16.02, inventarisnummer 2619, ten name van Bakker, C.
  - Laan, C. van, Wijk en Aalburg, 117348
  - Laan, C.E.C.M. van der, Delfzijl [PE10 3686], ---
    Onderdeel van een omslag met meerdere dossiers. Deze omslag is aan te vragen via archiefinventaris 2.09.16.02, inventarisnummer 2438, ten name van Boelsums, M.G.
  - Laan, C.J., Hemmen, 117349
  - Laan, C.J., Hemmen, 117352
  - Laan, C.J. van der, Amsterdam, 117350
  - Laan, C.J. van der, Amsterdam, 117351
  - Laan, C.M. van der, Boskoop, 117353
  - Laan, D., Voorburg [PE67 6083], ---
    Onderdeel van een omslag met meerdere dossiers. Deze omslag is aan te vragen via archiefinventaris 2.09.16.04, inventarisnummer 4411, ten name van Fliert-van de Wijk
  - Laan, D. van der, Den Haag, 117354
  - Laan, D. van der, Bilthoven, 117355
  - Laan, D. van der, Den Haag, 117356
  - Laan, D. van der, Bilthoven [PE54 3180], ---
    Onderdeel van een omslag met meerdere dossiers. Deze omslag is aan te vragen via archiefinventaris 2.09.16.01, inventarisnummer 3973, ten name van Ampt, J.M.
  - Laan, E., Groningen, 117359
  - Laan, E. van der, Nieuwe Schans, 117357
  - Laan, E. van der, IJmuiden, 117358
  - Laan, E. van der, Appingedam, 117360
  - Laan, E. van der, Bandung, 117361
  - Laan, E. van der, IJmuiden [PE28 4931], ---
    Onderdeel van een omslag met meerdere dossiers. Deze omslag is aan te vragen via archiefinventaris 2.09.16.02, inventarisnummer 3503, ten name van Berg, P. van den
  - Laan, E. van der, Nieuwe Schans [PE59 481], ---
    Onderdeel van een omslag met meerdere dossiers. Deze omslag is aan te vragen via archiefinventaris 2.09.16.06, inventarisnummer 4104, ten name van Hayer, M.
  - Laan, E.J. van der, Rotterdam, 117362
  - Laan, F. van der, Assen [PD27 2428], ---
    Onderdeel van een omslag met meerdere dossiers. Deze omslag is aan te vragen via archiefinventaris 2.09.16.02, inventarisnummer 5054, ten name van Boukaert, J.J.A.
  - Laan, F.J. van der, Den Haag, 117363
  - Laan, G., Musselkanaal [PE27 431], ---
    Onderdeel van een omslag met meerdere dossiers. Deze omslag is aan te vragen via archiefinventaris 2.09.16.08, inventarisnummer 3357, ten name van Krijgsveld, D.
  - Laan, G. van der, Exloërveen, 117364
  - Laan, G. van der, Bodegraven, 117365
  - Laan, G. van der, Musselkanaal, 117366
  - Laan, G. van der, Leersum, 117367
  - Laan, G. van der, Amsterdam, 117368
  - Laan, G. van der, Leiden, 117369
  - Laan, G. van der, Siddeburen, 117370
  - Laan, G. van der, Leersum, 117371
  - Laan, G. van der, Siddeburen [PD27 53], ---
    Onderdeel van een omslag met meerdere dossiers. Deze omslag is aan te vragen via archiefinventaris 2.09.16.02, inventarisnummer 4970, ten name van Benes, G.
  - Laan, G.A. van der, Wilnis, 117372
  - Laan, H., Amersfoort, 117291
  - Laan, H. van de, Winschoten [DN 707], ---
    Onderdeel van een omslag met meerdere dossiers. Deze omslag is aan te vragen via archiefinventaris 2.09.16.01, inventarisnummer 2022, ten name van Asser Cooperatieve Melkinrichting
  - Laan, H. van der, Anloo, 117290
  - Laan, H. van der, Den Haag, 117292
  - Laan, H. van der, Lisse, 117320
  - Laan, H. van der, Winschoten, 117321
  - Laan, H. van der, Wolvega, 117322
  - Laan, H. van der, Den Haag, 117323
  - Laan, H. van der, Musselkanaal, 117324
  - Laan, H. van der, Lisse [PE2 3082], ---
    Onderdeel van een omslag met meerdere dossiers. Deze omslag is aan te vragen via archiefinventaris 2.09.16.01, inventarisnummer 2158, ten name van Andrie-van de Toorn, C.J.P.
  - Laan, H. van der, Wolvega [PD38 342], ---
    Onderdeel van een omslag met meerdere dossiers. Deze omslag is aan te vragen via archiefinventaris 2.09.16.01, inventarisnummer 5057, ten name van Aden, C.O.
  - Laan, H.B. van der, Kobe [WE 4989], ---
    Onderdeel van een omslag met meerdere dossiers. Deze omslag is aan te vragen via archiefinventaris 2.09.16.02, inventarisnummer 6281, ten name van Bellmer, J.
  - Laan, H.H. van der, Rhenen, 117289
  - Laan, H.J. van der, Beverwijk, 117325
  - Laan, H.J. van der, Gouderak, 117327
  - Laan, H.J. van der, Amsterdam, 117328
  - Laan, H.J. van der, Amsterdam [WFN 72], ---
    Onderdeel van een omslag met meerdere dossiers. Deze omslag is aan te vragen via archiefinventaris 2.09.16.02, inventarisnummer 5439, ten name van Beinum, J.J. van
  - Laan, H.J. van der, Gouderak [PE26 573], ---
    Onderdeel van een omslag met meerdere dossiers. Deze omslag is aan te vragen via archiefinventaris 2.09.16.01, inventarisnummer 3363, ten name van Anker Wzn, A.
  - Laan, H.M.C.M. van der, Appingedam, 117445
  - Laan, I., Grootebroek, 117329
  - Laan, I., Grootebroek [PE4 414], ---
    Onderdeel van een omslag met meerdere dossiers. Deze omslag is aan te vragen via archiefinventaris 2.09.16.02, inventarisnummer 2639, ten name van Baas, A.C.M.
  - Laan, I. van der, Zuidbroek, 117330
  - Laan, J., Velsen, 117337
  - Laan, J., Kwadijk [DN 1139], ---
    Dit dossier betreft ook: Hoogheemraadschap Noordhollands Noorderkwartier
  - Laan, J., Kwadijk [PD4 201], ---
    Onderdeel van een omslag met meerdere dossiers. Deze omslag is aan te vragen via archiefinventaris 2.09.16.02, inventarisnummer 4798, ten name van Brouwer, H.G.
  - Laan, J. van der, Velsen, 117326
  - Laan, J. van der, Exloërveen, 117331
  - Laan, J. van der, Groningen, 117332
  - Laan, J. van der, Grijpskerk, 117333
  - Laan, J. van der, Leiden, 117334
  - Laan, J. van der, Nieuwkoop, 117335
  - Laan, J. van der, Opende, 117336
  - Laan, J. van der, Winschoten, 117338
  - Laan, J. van der, IJmuiden, 117339
  - Laan, J. van der, Kwadijk, 117340
  - Laan, J. van der, Hilversum, 117341
  - Laan, J. van der, Tolbert, 117342
  - Laan, J. van der, Ter Apel, 117343
  - Laan, J. van der, Amsterdam, 117344
  - Laan, J. van der, Rotterdam, 117345
  - Laan, J. van der, Den Haag, 117346
  - Laan, J. van der, Rotterdam, 117428
  - Laan, J. van der, Tolbert, 117429
  - Laan, J. van der [PE1 3798], ---
    Onderdeel van een omslag met meerdere dossiers. Deze omslag is aan te vragen via archiefinventaris 2.09.16.02, inventarisnummer 3323, ten name van Beilecke, F.
  - Laan, J. van der, Uithuizen, 46882
  - Laan, J. van der, Hilversum [PE36 580], ---
    Onderdeel van een omslag met meerdere dossiers. Deze omslag is aan te vragen via archiefinventaris 2.09.16.08, inventarisnummer 3594, ten name van Kamps, W.
  - Laan, J. van der, Hilversum [PE36 3551], ---
    Onderdeel van een omslag met meerdere dossiers. Deze omslag is aan te vragen via archiefinventaris 2.09.16.01, inventarisnummer 3654, ten name van Aben, G.M.
  - Laan, J. van der, Rotterdam [DM 35], ---
    Onderdeel van een omslag met meerdere dossiers. Deze omslag is aan te vragen via archiefinventaris 2.09.16.01, inventarisnummer 2642, ten name van Abram, S.
  - Laan, J.H. van de, Dordrecht [PE18 525], ---
    Onderdeel van een omslag met meerdere dossiers. Deze omslag is aan te vragen via archiefinventaris 2.09.16.02, inventarisnummer 2509, ten name van Barendrecht, W.
  - Laan, J.H. van der, Den Haag, 117430
  - Laan, J.H. van der, Dordrecht, 117431
  - Laan, J.H. van der, Den Haag [WP 1633], ---
    Onderdeel van een omslag met meerdere dossiers. Deze omslag is aan te vragen via archiefinventaris 2.09.16.01, inventarisnummer 5311, ten name van Arnold, C.F.
  - Laan, J.L. van der, Heemstede, 117432
  - Laan, J.M. van der, Fijnaart, 117433
  - Laan, J.M. van der, Den Haag, 117438
  - Laan, J.M. van der, Den Haag, 117439
  - Laan, J.W.A. van der, Nijmegen, 117440
  - Laan, K., Oosthuizen [PE47 93], ---
    Onderdeel van een omslag met meerdere dossiers. Deze omslag is aan te vragen via archiefinventaris 2.09.16.05, inventarisnummer 3930, ten name van Groot, M. de
  - Laan, K. van der, Leiden, 117441
  - Laan, K. van der, Ter Apel [DM 2328], ---
    Onderdeel van een omslag met meerdere dossiers. Deze omslag is aan te vragen via archiefinventaris 2.09.16.01, inventarisnummer 2719, ten name van Abbink, J.
  - Laan, K. van der, Zoeterwoude [PE39 488], ---
    Onderdeel van een omslag met meerdere dossiers. Deze omslag is aan te vragen via archiefinventaris 2.09.16.08, inventarisnummer 3716, ten name van Kuyper, P.
  - Laan, L. van, Zuilen [PE54 1439], ---
    Onderdeel van een omslag met meerdere dossiers. Deze omslag is aan te vragen via archiefinventaris 2.09.16.02, inventarisnummer 3958, ten name van Bahms, R.
  - Laan, L. van de, Overschie [PE3 241], ---
    Onderdeel van een omslag met meerdere dossiers. Deze omslag is aan te vragen via archiefinventaris 2.09.16.03, inventarisnummer 2187, ten name van Deha's producten (Chocolade en suikerwerkindustrie)
  - Laan, L. van der, Rotterdam, 117442
  - Laan, L. van der, Woerden, 117443
  - Laan, L.E. van der, Arnhem, 117444
  - Laan, L.J. van der, Breugel [WP 2121], ---
    Onderdeel van een omslag met meerdere dossiers. Deze omslag is aan te vragen via archiefinventaris 2.09.16.02, inventarisnummer 5335, ten name van Bergh, F.C. van der
  - Laan, M. van der, IJmuiden, 117446
  - Laan, M. van der, Rozenburg, 117447
  - Laan, M. van der, Boskoop [PE36 3550], ---
  - Laan, M.A. van der, Amsterdam, 117448
  - Laan, M.H.M.C. van der, Appingedam [PD27 1315], ---
    Onderdeel van een omslag met meerdere dossiers. Deze omslag is aan te vragen via archiefinventaris 2.09.16.02, inventarisnummer 4991, ten name van Beugen, L. van
  - Laan, N., Purmerend, 117434
  - Laan, N., Purmerend [PE47 99], ---
  - Laan, N. van der, Rotterdam, 117435
  - Laan, P., Amsterdam, 117374
  - Laan, P., Alkmaar [PE4 84], ---
    Onderdeel van een omslag met meerdere dossiers. Deze omslag is aan te vragen via archiefinventaris 2.09.16.03, inventarisnummer 2632, ten name van Dekker, K.
  - Laan, P. van de, Assen, 117436
  - Laan, P. van der, Overschie, 117375
  - Laan, P. van der, Beverwijk, 117376
  - Laan, P. van der, Amsterdam, 117377
  - Laan, P. van der, Oldenzaal, 117379
  - Laan, P. van der, Manilla, 117437
  - Laan, P. van der, Baambrugge [PE28 6566], ---
    Onderdeel van een omslag met meerdere dossiers. Deze omslag is aan te vragen via archiefinventaris 2.09.16.02, inventarisnummer 3520, ten name van Bantema, J.
  - Laan, P.G. van der, Amsterdam, 117378
  - Laan, R. van de, Musselkanaal [PE27 805], ---
    Onderdeel van een omslag met meerdere dossiers. Deze omslag is aan te vragen via archiefinventaris 2.09.16.08, inventarisnummer 3367, ten name van Kloen-Kroon, E.W.
  - Laan, R. van de, Ulrum [PE27 1621], ---
    Onderdeel van een omslag met meerdere dossiers. Deze omslag is aan te vragen via archiefinventaris 2.09.16.02, inventarisnummer 3392, ten name van Brink, L.
  - Laan, R. van der, Ulrum, 117380
  - Laan, R. van der, Almelo, 117381
  - Laan, R. van der, Musselkanaal, 117382
  - Laan, R. van der, Loppersum, 117383
  - Laan, R. van der, Vlagtwedde, 117384
  - Laan, R. van der, Almelo [PD23 285], ---
    Onderdeel van een omslag met meerdere dossiers. Deze omslag is aan te vragen via archiefinventaris 2.09.16.02, inventarisnummer 4945, ten name van Bannink, J.H.
  - Laan, S. van der, Carlos Casares T.C.O., 117385
  - Laan, S. van der, Nijmegen, 117386
  - Laan, S. van der, Den Haag, 117387
  - Laan, S. van der, Rotterdam, 117388
  - Laan, S. van der, Veendam, 117389
  - Laan, S. van der, Veendam [PE34 91], ---
    Onderdeel van een omslag met meerdere dossiers. Deze omslag is aan te vragen via archiefinventaris 2.09.16.02, inventarisnummer 3560, ten name van Bingelings, A.
  - Laan, T., Tilburg, 117391
  - Laan, T. van der, Den Haag, 117390
  - Laan, W. van der, Exloërveen, 117392
  - Laan, W. van der, Harkema-Opeinde, 117393
  - Laan, W. van der, Amsterdam, 117394
  - Laan, W.A. van de, Scheveningen [PE3 716], ---
    Onderdeel van een omslag met meerdere dossiers. Deze omslag is aan te vragen via archiefinventaris 2.09.16.06, inventarisnummer 2228, ten name van Hark, C.J. van de
  - Laan, W.A. van der, Den Haag, 117395
  - Laan, W.H. van der, Beverwijk, 117396
  - Laan, W.R. van der, 's Heerenberg, 117397
  - Laan, Y. van der, Amsterdam, 117398
  - Laan, Y. van der, Den Haag, 117399
  - Laan, Y. van der, Amsterdam [PE1 560], ---
    Onderdeel van een omslag met meerdere dossiers. Deze omslag is aan te vragen via archiefinventaris 2.09.16.02, inventarisnummer 3249, ten name van Brandt, L.
  - Laan-Bartelsman, J.M. van der, Amsterdam, 117400
  - Laan-Bartelsman, J.M. van der, Amsterdam [WN 335], ---
    Onderdeel van een omslag met meerdere dossiers. Deze omslag is aan te vragen via archiefinventaris 2.09.16.01, inventarisnummer 5251, ten name van Aar, W.H. van
  - Laan-de Vries, H.H. van der, Hilversum, 117540
  - Laan-de Vries, P. van der, Den Haag, 117541
  - Laan-Fahnrich, J.W.H. van der, Dedemsvaart, 117536
  - Laan-Frank, S. van der, Groningen, 117537
  - Laan-Hartloper, M. van der, Amsterdam [PE67 2336], ---
    Onderdeel van een omslag met meerdere dossiers. Deze omslag is aan te vragen via archiefinventaris 2.09.16.01, inventarisnummer 4208, ten name van Aubel, van Gebr.
  - Laan-Menko, C.S., Rotterdam, 117538
  - Laan-Vollmer, W.C. van der, Voorburg, 117539